臺灣臺中地方法院民事裁定
111年度抗字第129號
抗  告  人  門向陽  
相  對  人  神說國際網路有限公司

法定代理人  陳建安  
上列當事人間聲請本票准許強制執行事件，抗告人對於民國111
年3月23日本院司法事務官所為111年度司票字第1540號裁定提起
抗告，本院合議庭裁定如下：
    主    文
抗告駁回。
抗告程序費用新臺幣壹仟元由抗告人負擔。
    理    由
一、抗告意旨略以：相對人在臺各地均設有分處，以組織階級高
    低分潤有別方式，利用保證獲利、高利潤型態誘人入會，發
    展迅速，多人受害，抗告人即為執行副總張麗娟所招攬，張
    麗娟不斷鼓吹抗告人加越多會，得標機會越高，等同利用他
    人資金滾動賺錢，並表示如發生狀況會全權處理，抗告人聽
    信其言，於加至25會後發生財務狀況，張麗娟達到吸金目的
    並獲得分紅後，卻避不見面，抗告人已提出刑事告訴等語。
二、按執票人依票據法第123條規定，向本票發票人行使追索權
    時，聲請法院裁定對發票人之財產強制執行者，其性質與非
    訟事件無殊，法院就本票形式上之要件是否具備予審查為已
    足。至該本票債務是否已因清償而消滅，應依訴訟程序另謀
    解決，殊不容於裁定程序中為此爭執；又聲請法院裁定許可
    對發票人強制執行之裁定，及抗告法院之裁定，僅依非訟事
    件程序，以審查強制執行許可與否，並無確定實體上法律關
    係存否之效力，如發票人就票據債務之存否有爭執時，應由
    發票人提起確認之訴，以資解決（最高法院56年度台抗字第
    714號、57年度台抗字第76號裁定意旨參照）。　　
三、經查，本件相對人主張其執有抗告人於民國110年7月5日及
    同年月26日簽發免除作成拒絕證書、內載金額分別為新臺幣
    （下同）8萬元及75,000元、未載到期日之本票（下稱系爭
    本票），經提示後未獲付款，爰依票據法第123條規定，聲
    請裁定許可強制執行等情，已據提出系爭本票為證，本院形
    式審查系爭本票符合票據法第120條第1項所定應記載事項，
    而為有效，是原裁定予以准許，尚無不合。至於抗告人上開
    抗告理由，已涉及實體上之攻擊防禦，而屬實體上法律關係
    存否之抗辯，依前揭說明，應由抗告人另行提起訴訟，以資
    解決，本件非訟程序不得加以審究，仍應為許可強制執行之
    裁定，是抗告人執前開理由提起抗告，為無理由，應予駁回
    。
四、按依法應由關係人負擔費用者，法院裁定命關係人負擔時，
    應一併確定其數額，非訟事件法第24條第1項定有明文，爰
    依法確定本件抗告程序費用額為1,000元，由抗告人負擔。
五、據上論結，本件抗告為無理由，依非訟事件法第46條、第21
    條第2項、第24條第1項，民事訴訟法第495條之1第1項、第4
    49條第1項、第95條、第78條，裁定如主文。
中　　華　　民　　國　　111 　年　　5 　　月　　13　　日
                  民事第六庭  審判長法  官  陳學德
                                    法  官  謝長志
                                    法  官  楊雅婷
正本係照原本作成。
本裁定不得再為抗告。
中　　華　　民　　國　　111 　年　　5 　　月　　13　　日
                                    書記官  謝其任